臺灣新竹地方法院刑事宣示判決筆錄　　100年度審訴字第200號
公　訴　人　臺灣新竹地方法院檢察署檢察官
被　　　告　彭成宏
指定辯護人　本院公設辯護人周凱珍
上列被告因搶奪等案件，經檢察官提起公訴（100 年度偵字第17
94號）後，聲請本院改依協商程序而為判決，於中華民國100 年
7 月7 日下午4 時在本院刑事第十一法庭宣示判決，出席職員如
下：
　　　　　　　　　　　　　　　　　　　　　法　官　邱忠義
　　　　　　　　　　　　　　　　　　　　　書記官　劉依緹
　　　　　　　　　　　　　　　　　　　　　通　譯　邱立杰
法官起立朗讀判決主文、犯罪事實要旨、處罰條文、附記事項，
及告以上訴限制、期間並提出上訴狀之法院，且諭知記載其內容
：
一、主  文：
    彭成宏犯竊盜罪，共罪，均累犯，各處有期徒刑伍月。又
    犯非法由自動付款設備取財罪，累犯，處有期徒刑肆月。又
    犯搶奪罪，累犯，處有期徒刑捌月。又犯侵占遺失物罪，處
    罰金新臺幣壹萬伍仟元，如易服勞役，以新臺幣壹仟元折算
    壹日。有期徒刑部分應執行有期徒刑壹年拾月。
二、犯罪事實要旨：
（一）彭成宏前於民國95年間，因贓物案件，經本院以95年竹
      東簡字第129 號判決判處有期徒刑3 月確定；又於95年
      間，因竊盜案件，經臺灣板橋地方法院以95年度易字第19
      26號判決判處有期徒刑7 月確定；又於95年間，因竊盜
      案件，經臺灣臺北地方法院以95年度簡字第4045號判決判
      處有期徒刑6 月確定；又於95年間，因竊盜案件，經本
      院以96年度易字第99號判決判處有期徒刑5 月、7 月及9
      月，應執行有期徒刑1 年6 月確定。上揭所有案件，嗣經
      本院以96年度聲減字第789 號裁定就案件部分分別
      減為有期徒刑1 月又15日、3 月又15日、3 月，並定應執
      行有期徒刑7 月15日；就案件部分分別減為有期徒刑2
      月又15日、3 月又15日及4 月又15日，並定應執行有期徒
      刑9 月確定；另於96年間，因竊盜案件，經本院以96年
      度易字第312 號判決分別判處有期徒刑8 月及8 月，應執
      行有期徒刑1 年2 月確定。而上揭案件，復經本院以
      96年度聲減字第2306號裁定就案件部分分別減刑為有期
      徒刑4 月及4 月，並與已減刑之案件部分定應執行有期
      徒刑1 年4 月確定（甲）；另於96年間，因贓物案件，
      經本院以97年度易字第393 號判決判處有期徒刑3 月，減
      為有期徒刑1 月又15日，嗣提起上訴，經臺灣高等法院以
      97年度上易字第2427號判決撤銷原判決，改判有期徒刑6
      月，減為有期徒刑3 月確定。上揭（甲）及案件部分，
      再經臺灣高等法院以98年度聲字第311 號裁定定應執行有
      期徒刑1 年6 月確定；另於96年間，因竊盜案件，經臺
      灣苗栗地方法院以96年度易字第647 號判決判處有期徒刑
      6 月確定；另於96年間，因竊盜案件，經臺灣苗栗地方
      法院以96年度易字第992 號判決分別判處有期徒刑5 月、
      4 月及4 月，應執行有期徒刑1 年確定。上揭案件，
      復經臺灣苗栗地方法院以97年度聲字第944 號裁定定應執
      行有期徒刑1 年4 月確定。上揭所有案件接續執行，於99
      年6 月30日縮刑期滿執行完畢。
（二）詎彭成宏仍不知悔改，分別為下列行為：
  １、基於意圖為自己不法所有之竊盜犯意，於附表所示時、地
      ，以附表所示方式，竊取如附表所示被害人之物品（其中
      附表編號1 之竊盜部分，由檢察官另以99年度偵字第9543
      號提起公訴，業經本院以100 年度易字第37號判決判處罪
      刑，並於上訴臺灣高等法院後撤回上訴而確定）。
  ２、彭成宏於竊得附表編號1 所示被害人林靜君之臺灣銀行金
      融卡後，復基於意圖為自己不法所有之犯意，於99年10月
      14日晚上9 時15分許，至新竹縣竹東鎮○○路30號「第一
      商業銀行竹東分行」，將上開提款卡擅自插入該銀行內設
      置之自動櫃員機，並輸入林靜君書寫在筆記本上之密碼，
      以此不正方法，使自動付款設備之辨識系統對於真正持卡
      人之識別陷於錯誤，誤認彭成宏係正當權源持卡人，而自
      該自動付款設備取得新臺幣（下同）3,500 元（同時併扣
      6 元跨行提領手續費）。
  ３、又基於意圖為自己不法所有之搶奪犯意，於99年12月2 日
      下午6 時20分許，在新竹市○○路與金城二路口，趁吳珮
      仰騎乘車牌號碼HRV-410 號重型機車在該處停等紅燈不注
      意之際，徒手搶奪吳珮仰置於機車上之皮包1 個（內有身
      分證、金融卡、信用卡、員工證、門禁卡、學生證、健保
      卡、行動電話、現金4,000 元等物），得手後旋騎車逃逸
      。
  ４、另於99年12月11日入新竹看守所前某日下午，在新竹市○
      ○路、光復路口，拾獲陳添樑（起訴書誤載為陳添梁）之
      身分證1 張，竟基於意圖為自己不法所有之侵占犯意，將
      該身分證侵占入己。
（三）嗣彭成宏於99年12月11日因另案羈押後，其友施柏辰（所
      涉贓物罪嫌，另為不起訴處分）於100 年1 月9 日至彭成
      宏住處取回自己之行李，其中夾有上開彭成宏竊盜、搶奪
      及侵占所得之部分物品，而施柏辰於100 年1 月11日下午
      6 時45分許又因另涉毒品案件為警查獲，復於同日晚上8
      時50分許，經施柏辰帶同員警至新竹市○○○路62巷1 號
      之1 行李放置處扣得前開物品，始查悉上情。
（四）案經林靜君、吳珮仰訴由新竹市警察局第一分局報告臺灣
      新竹地方法院檢察署檢察官偵查起訴。
三、處罰條文：
    刑法第320 條第1 項、第325 條第1 項、第337 條、第339
    條之2 第1 項、第47條第1 項、第42條第3 項前段、第51條
    第5 款。
四、附記事項：
    被告所有供附表編號2 竊盜犯行所用之自備鑰匙，並未扣案
    ，無證據證明該自備鑰匙現尚存在，未免日後執行之困難，
    爰不予宣告沒收，併此敘明。
五、協商判決除有刑事訴訟法第455 條之4 第1 項第1 款於本訊
    問程序終結前，被告撤銷協商合意或檢察官撤回協商聲請者
    ；第2 款被告協商之意思非出於自由意志者；第4 款被告所
    犯之罪非第455 條之2 第1 項所定得以協商判決者；第6 款
    被告有其他較重之裁判上一罪之犯罪事實者；第7 款法院認
    應諭知免刑或免訴、不受理者情形之一，及違反同條第2 項
    「法院應於協商合意範圍內為判決；法院為協商判決所科之
    刑，以宣告緩刑或2 年以下有期徒刑、拘役或罰金為限」之
    規定者外，檢察官與被告均不得上訴。
六、如有前項得上訴之情形，得自收受宣示判決筆錄送達之日起
    10日內，向本院提出上訴書狀，上訴於第二審法院。
中    華    民    國   100    年    7     月    7     日
                  刑事第九庭書  記  官        劉依緹
                            法      官        邱忠義
以上筆錄正本係照原本作成。
中    華    民    國   100    年    7     月    7     日
                            書  記  官        李念純
附錄本案處罰實體法條全文：
刑法第320 條第1 項：
意圖為自己或第三人不法之所有，而竊取他人之動產者，為竊盜
罪，處5 年以下有期徒刑、拘役或5 百元以下罰金。（罰金之貨
幣單位改為新臺幣，並提高為30倍）
刑法第325 條第1 項：
意圖為自己或第三人不法之所有，而搶奪他人之動產者，處6 月
以上5 年以下有期徒刑。
刑法第337 條：
意圖為自己或第三人不法之所有，而侵占遺失物、漂流物或其他
離本人所持有之物者，處5 百元以下罰金。（罰金之貨幣單位改
為新臺幣，並提高為30倍）
刑法第339 條之2第1 項：
意圖為自己或第三人不法之所有，以不正方法由自動付款設備取
得他人之物者，處3 年以下有期徒刑、拘役或1 萬元以下罰金。
（罰金之貨幣單位改為新臺幣，並提高為3 倍）
附表：
┌──┬────┬─────┬─────┬───┬────┐
│編號│時間    │地點      │物品      │被害人│行竊方式│
├──┼────┼─────┼─────┼───┼────┤
│  1 │99年10月│新竹市東區│手提包1 個│林靜君│擊破林靜│
│    │14日下午│中央路335 │（內有皮夾│      │君所有車│
│    │5 時35分│巷16號「金│、身分證、│      │牌號碼63│
│    │許      │悅飯店」門│機車駕照、│      │15-TN 號│
│    │        │口        │健保卡、金│      │自用小客│
│    │        │          │融卡、信用│      │車副駕駛│
│    │        │          │卡、存摺、│      │座玻璃後│
│    │        │          │機車及汽車│      │竊取手提│
│    │        │          │行照、中國│      │包      │
│    │        │          │石油VIP 卡│      │        │
│    │        │          │、現金30,0│      │        │
│    │        │          │00元、行動│      │        │
│    │        │          │電話、筆記│      │        │
│    │        │          │本等物）  │      │        │
├──┼────┼─────┼─────┼───┼────┤
│  2 │99年11月│新竹市中華│車牌號碼SJ│張明榕│以自備鑰│
│    │底某日上│路二段271 │6-981 號輕│      │匙竊取該│
│    │午6 時許│號前      │型機車1 部│      │機車    │
│    │        │          │（內有身分│      │        │
│    │        │          │證、機車駕│      │        │
│    │        │          │照、健保卡│      │        │
│    │        │          │、殘障手冊│      │        │
│    │        │          │、50元硬幣│      │        │
│    │        │          │、存摺、印│      │        │
│    │        │          │章等物）  │      │        │
├──┼────┼─────┼─────┼───┼────┤
│  3 │99年11月│新竹市建功│汽車及機車│賴志忠│徒手竊取│
│    │間某日上│路22號前  │駕照、電話│      │賴志忠置│
│    │午      │          │IC卡各1 張│      │於餐車內│
│    │        │          │          │      │之物品  │
├──┼────┼─────┼─────┼───┼────┤
│  4 │99年11月│新竹縣竹東│皮包1 個（│高日發│徒手竊取│
│    │23日中午│鎮○○路17│內有身分證│      │高日發置│
│    │12時40分│3 號前樹上│、機車行照│      │於該處之│
│    │許      │          │、金融卡、│      │物品    │
│    │        │          │健保卡、機│      │        │
│    │        │          │車行照等物│      │        │
│    │        │          │）        │      │        │
└──┴────┴─────┴─────┴───┴────┘